【裁判字號】    98,台上,6861
【裁判日期】    981119
【裁判案由】    違反毒品危害防制條例
【裁判全文】
最高法院刑事判決            九十八年度台上字第六八六一號
上  訴  人  甲○○
上列上訴人因違反毒品危害防制條例案件，不服台灣高等法院台
中分院中華民國九十八年九月十日第二審更審判決（九十八年度
上更（一）字第一四二號；起訴案號：台灣南投地方法院檢察署
九十七年度偵字第三九六八號），提起上訴，本院判決如下：
    主  文
上訴駁回。
    理  由
按刑事訴訟法第三百七十七條規定，上訴於第三審法院，非以判
決違背法令為理由，不得為之。是提起第三審上訴，應以原判決
違背法令為理由，係屬法定要件。如果上訴理由書狀並未依據卷
內訴訟資料，具體指摘原判決不適用何種法則或如何適用不當，
或所指摘原判決違法情事，顯與法律規定得為第三審上訴理由之
違法情形，不相適合時，均應認其上訴為違背法律上之程式，予
以駁回。本件上訴人甲○○上訴意旨略謂：上訴人係因巧遇警方
查緝，於警員尚未確認製毒者為何人之前，即主動表明自己為製
毒者，應符合自首要件，此由陳志勇、廖宜宏警員均證稱警方接
獲線報之時，尚無法確認何人製毒等語，即足證明，原審不加詳
查，竟僅採用非首先到場之員警陳明城所述，率為不同之認定，
顯有調查證據未盡、判決理由欠備及法則適用不當之違法云云。
惟查：刑法第六十二條所謂未發覺之罪，固凡該管公務員不知有
犯罪之事實，或雖知有犯罪事實，而不知犯罪人為何人者，均屬
之，但所指「知」犯罪者為何人，並非以明確知悉其姓名為必要
，祇須依憑情況證據，堪以辨識其人係犯罪行為之嫌疑人，即足
當之。本件原判決於理由四之內，已詳加載明：本件係警方接獲
檢舉，指稱有人正覓尋製造毒品處所，隨即掌握相關線索及地點
，探查結果，發現燈火通明、周邊環境惡臭飄散，確認有人正於
其內製造毒品，遂於民國九十六年九月六日二十時許，由南投縣
警察局埔里分局偵查隊長陳明城率隊前往現場查緝，上訴人當場
坦承正在製造毒品，有該分局刑事案件移送報告書可稽，陳明城
更到庭具體描述：伊「派人佯裝工人，由另一山頭察看現場，於
接近現場時，被狗發覺吠叫，引起屋內嫌疑人出門察看，彼等行
蹤暴露後，立即表明身分進入現場，當時有見到被告（即上訴人
）在屋內攪拌金屬桶內溶液，又因溶劑臭味極為難聞，乃飭令現
場人員先到屋外詢問」等語（陳志勇在第一審亦證稱：「可以確
定當時被告在製造毒品的鐵皮工寮內」，「我們去現場，即已確
認包括被告及在場之人是製毒嫌疑人」），所為之認定與得心證
理由，俱有卷內訴訟資料可憑，自形式上觀察，於法並無不合。
陳志勇及廖宜宏在第一審時所謂「無法確認何人製毒」一語，乃
指接獲線報之時，並非指實際到場查緝之際，有各該筆錄全文可
稽，上訴人竟予斷章取義，殊無可取。其他上訴意旨置原判決已
明白論斷之事項於不顧，任意指摘為違法，不能認已具備適法上
訴第三審之形式要件。依上說明，應認其上訴為違背法律上之程
式，予以駁回。
據上論結，應依刑事訴訟法第三百九十五條前段，判決如主文。
中    華    民    國  九十八  年   十一   月   十九   日
                      最高法院刑事第十庭
                          審判長法官  花  滿  堂
                                法官  黃  正  興
                                法官  陳  東  誥
                                法官  林  錦  芳
                                法官  洪  昌  宏
      本件正本證明與原本無異
                                      書  記  官
中    華    民    國  九十八  年   十一   月  二十三  日
                                                     Ｍ


司法院資訊處製作；財團法人民間司法改革基金會備份。
